臺灣高等法院刑事判決　　　　　　　　100年度上易字第888號
上　訴　人
即　被　告　張健雄
選任辯護人　盧國勳律師
　　　　　　許中銘律師
上列上訴人因詐欺案件，不服臺灣臺北地方法院100 年度易緝字
第3號，中華民國100年1 月31日第一審判決（起訴案號：臺灣臺
北地方法院檢察署97年度調偵緝字第96號），提起上訴，本院判
決如下：
    主  文
上訴駁回。
    事實及理由
一、本案經本院審理結果，認第一審以上訴人即被告張健雄犯刑
    法第339條第1項詐欺取財罪，處有期徒刑10月，並說明張健
    雄因通緝到案不符中華民國96年度罪犯減刑條例規定。其認
    事用法及量刑均無不當，應予維持，除「嵩鈦實業股份有限
    公司」誤載為「嵩泰實業股份有限公司」，應更正外，其餘
    均引用第一審判決書記載之事實、證據及理由（如附件）。
二、被告上訴略以：其目前資力僅能籌措新台幣20萬元與陳秋琴
    和解，也有意願和解，如入監服刑，反不能清償，故希望從
    輕量刑云云。然量刑輕重，屬為裁判之法院得依職權自由裁
    量之事項，苟其量刑已以行為人之責任為基礎，並斟酌刑法
    第57條各款所列情狀，在法定刑度內，酌量科刑，無偏執一
    端，致明顯失出失入情形，自不得指為不當或違法。被告雖
    坦承犯行，並積極尋求和解，犯後態度尚稱良好，然因原判
    決已審度被告與陳秋琴相識多年，明知事業經營週轉不靈，
    竟利用陳秋琴之信任，訛詐陳秋琴金錢，迄未清償任何款項
    ，暨犯罪動機、手段、目的等刑法第57條所列各款犯罪情狀
    ，並無失之過重情形。且陳秋琴遭詐騙金錢係向黃許桂美借
    得，本身需負擔清償責任，被告提出和解金無法稍解陳秋琴
    之負擔而未能達成和解，被告空言有誠意和解，要難遽信。
    是以，被告上訴，核無理由，自應駁回。
據上論斷，應依刑事訴訟法第368條、第373條，判決如主文。
本案經檢察官劉文水到庭執行職務。
中    華    民    國    100    年    6    月    23    日
                  刑事第二庭審判長法  官 洪光燦
                                  法  官 宋明蒼
                                  法  官 李麗玲
以上正本證明與原本無異。
不得上訴。
                                  書記官 廖婷璇
中    華    民    國    100    年    6    月    23    日
附件
臺灣臺北地方法院刑事判決              100年度易緝字第3號
公  訴  人  臺灣臺北地方法院檢察署檢察官
被      告  張健雄  男  53歲（民國○○年○月○○日生）
                    身分證統一編號：Ｚ000000000號
                    住臺北市北投區○○○路○段135號2樓
                    居臺北市中正區○○○路142號3樓
                    居新北市○○區○○路三段602號2樓
選任辯護人  盧國勳律師
            許中銘律師
上列被告因詐欺案件，經檢察官提起公訴（95年度交查字第1214
號），被告於準備程序中就被訴事實為有罪之陳述，經本院告知
簡式審判程序意旨，並聽取公訴人及被告之意見後，本院合議庭
裁定由受命法官獨任依簡式審判程序審理，判決如下：
    主  文
張健雄意圖為自己不法之所有，以詐術使人將本人之物交付，處
有期徒刑拾月。
    事  實
一、張健雄為嵩泰實業股份有限公司（下稱嵩泰公司）負責人，
    與陳秋琴係朋友。張健雄於民國95年7 月中旬以後即陸續以
    購買機器設備為由向陳秋琴貸款共計新臺幣（下同）260 萬
    元，並開立以嵩泰公司為付款人，到期日為同年9 月30日、
    票號AS0000000 至AS0000000 、金額分別為60萬元、50萬元
    、50萬元之支票3 紙，及到期日為同年10月31日，金額100
    萬元支票1 紙與陳秋琴。詎張健雄明知自己已無意願償還前
    開260 萬元債務，並預備於同年10月2 日出境逃匿，以使陳
    秋琴求償無門，竟基於意圖為自己不法所有之犯意，於同年
    9 月26日致電至臺北市○○區○○街170 巷58號4 樓之1 陳
    秋琴住所，向陳秋琴誆稱：其因故無法讓前開9 月30日到期
    之3 張支票兌現，商請陳秋琴再向友人周轉160 萬元讓其存
    入其支票存款帳戶內，以維持其信用云云。陳秋琴因張健雄
    經營生意已久，誤信張健雄能週轉資金給付票款，維持信用
    ，遂又於同年月28日向友人黃許桂美貸款，黃許桂美即於同
    日將160 萬元匯至陳秋琴之彰化銀行雙園分行支票存款帳戶
    ，陳秋琴將160 萬元現金領出交付張健雄後，張健雄即將上
    開款項花用一空。嗣因上開支票於95年9 月30日到期，惟該
    日係周六，嗣經星期天假日及1 作業日後，於次周一即95年
    10月2 日下午，陳秋琴經銀行告知前開3 支票均遭退票，張
    健雄亦於該日逃逸大陸地區，陳秋琴至此始知受騙。
二、案經陳秋琴訴由臺灣臺北地方法院檢察署檢察官偵查起訴。
    理  由
一、按本件被告張健雄所犯係死刑、無期徒刑、最輕本刑為3 年
    以上有期徒刑以外之罪，其於準備程序就前揭被訴事實為有
    罪之陳述，經受命法官告知簡式審判程序之旨，並聽取其與
    公訴人之意見後，本院認無不得或不宜改依簡式審判程序進
    行之處，爰依刑事訴訟法第273 條之1 第1 項、第284 條之
    1 ，裁定本件由受命法官獨任進行簡式審判程序，合先敘明
    。
二、訊據被告對於上開犯罪事實坦承不諱，且經告訴人陳秋琴於
    檢察事務官詢問時證述屬實，並有被告所開立之發票日95年
    9 月30日、票號AS0000000 號至AS0000000 號支票3 紙、被
    告所開立之發票日95年10月31日、票號AS0000000 號支票、
    臺灣票據交換所編號00000000號、00000000號、00000000號
    、00000000號退票理由單、被告之法務部入出境資訊聯結作
    業、告訴人所開立之發票日95年7 月17日、票號0000000 號
    支票、同日匯款回條聯各1 份、告訴人彰化銀行雙園分行支
    票存款往來對帳單2 張附卷可稽，因認被告前揭自白與事實
    相符，應堪採為認定被告有罪之證據。被告於向告訴人借款
    時隱瞞自己經濟已陷於困境，而無償債能力，亦無意償債，
    卻仍杜撰借新償舊一詞向告訴人借款，得手後又未將所開立
    之票據兌現，反將款項花用一空，其有不法所有之意圖甚明
    。從而本件事證明確，被告犯行堪以認定，應予依法論科。
三、核被告所為，係犯刑法第339 條第1 項之詐欺取財罪。爰審
    酌被告與告訴人相識多年，明知事業經營週轉不靈，竟利用
    告訴人之信任，以詐欺之手段，向告訴人詐取金錢，破壞交
    易安全，且迄未清償任何款項，實不宜寬貸，惟念及犯後終
    能坦承犯行，態度尚可，及犯罪動機、目的及手段等一切情
    狀，量處如主文所示之刑，以示懲儆。又被告迄今既未能負
    責彌補其所為之犯行所生之損害，本院經斟酌再三，認不宜
    給予緩刑之諭知，附此敘明。
四、另按本條例施行前，經通緝而未於中華民國96年12月31日以
    前自動歸案接受偵查、審判或執行者，不得依本條例減刑，
    中華民國96年罪犯減刑條例（下稱減刑條例）第5 條定有明
    文。本件被告經臺灣臺北地方法院檢察署於96年4 月19日以
    96年北院檢盛偵和緝字第1618號通緝書發布通緝在案，迄於
    97年3 月26日緝獲，並於97年4 月3 日撤銷通緝等情，有臺
    灣臺北地方法院檢察署通緝書稿、撤銷通緝書稿及臺灣高等
    法院通緝紀錄表各1 份附卷可稽。被告通緝日既在減刑條例
    施行前，於減刑條例施行後始經警緝獲歸案，其非自動歸案
    接受執行，依首揭規定，不得予以減刑，併此敘明。
據上論斷，應依刑事訴訟法第273 條之1 第1 項、第284 條之1
、第299 條第1 項前段，刑法第339 條第1 項，刑法施行法第1
條之1 ，判決如主文。
本案經檢察官蒲心智到庭執行職務。
中    華    民    國   100    年    1     月    31    日
                  刑事第十八庭  法  官  林芳華
以上正本證明與原本無異。
如不服本判決應於收受送達後10日內向本院提出上訴書狀，並應
敘述具體理由；其未敘述上訴理由者，應於上訴期間屆滿後20日
內向本院補提理由書（均須按他造當事人之人數附繕）「切勿逕
送上級法院」。
                                書記官  林鈴芬
中    華    民    國   100    年    1     月    31    日
附錄本案論罪科刑法條
刑法第339條
意圖為自己或第三人不法之所有，以詐術使人將本人或第三人之
物交付者，處5 年以下有期徒刑、拘役或科或併科1 千元以下罰
金。
以前項方法得財產上不法之利益或使第三人得之者，亦同。
前2 項之未遂犯罰之。